# 政府补助

提问人：欢少天下 10 时间：2018-01-25 23:18:41
请教一个问题。政府发给企业的人才住房补助 ，各类别配额政府根据企业纳税、统计贡献、人才规模情况及参照部分特殊行业特点为标准，由拨款给企业， 企业发放给个人 。请问是不是政府补助？第二：企业不想进损益 进了递延收益 发放的时候直接冲 ，是否可以？

回答人：chenyiwei
该款项属于政府补助，是政府对职工薪酬支出的补助。收到时作为递延收益是可以的，但发放时一方面作为职工薪酬，一方面从递延收益转入其他收益。或者采用净额法核算也可以。

提问人：欢少天下 10 时间：2018-01-26 08:59:47
陈老师，这种款项最终是发放到个人的，若是企业只是代收代付，是否应该挂往来款？还有进入其他收益，不是与生产经营活动相关才可以吗？

回答人：chenyiwei
2 、与日常活动相关的判断标准是对应于利润表的营业利润之上的项目。这项补贴的补助对象是职工薪酬支出，所以也是与日常活动相关。

回答人：chenyiwei
1 、虽然最终给个人，但企业有自主分配权，政府批文本身没有明确将补助落实到个人，所以对公司而言仍应确认职工薪酬费用，不应代收代付。

提问人：709046552 时间：2018-02-10 22:22:36
陈版，实务中与收益相关的政府补助怎么摊销？是平均吗

回答人：chenyiwei
1 、如果对应的费用性支出已发生，则将对应于已发生支出的这部分补助直接计入其他收益或冲减对应成本费用项目。 2 、如果对应的费用性支出尚未发生，则先计入递延收益，后续随着作为补助对象的费用支出的发生进度逐步结转其他收益或冲减对应成本费用项目。

提问人：709046552 时间：2018-02-11 09:24:46
尚未发生的逐步结转的时候，金额与补助对象费用支出一致吗？

回答人：chenyiwei
如果能够根据补助总额和该项目的预算支出总额相比计算出一个补助比例的，则按实际发生支出*补助比例结转政府补助到损益。如果无法确定补助比例的，则发生补助范围内支出时等额结转补助，转完为止。

提问人：AK47M40 时间：2018-03-12 22:03:14
请教陈版主，企业收到一笔政府产业引导资金，相关资金管理办法并未明确规定资金必须用于购建资产，而是只说扶持某某项目，企业取得财政资金后用于购建项目所需土地、房屋，是否可以根据企业实际使用资金的情况判定该笔政府补助是与资产相关的政府补助？

回答人：chenyiwei
可以这样处理。